** Amplificador operacional grupo 1

* Fuentes de alimentación

vdd_1	vdd_1	0	dc	2.5
vss_1	vss_1	0	dc	-2.5
i1_1	vdd_1	vg8_1	dc 0.00023231999999999997

* Fuentes de señal - open loop

vip_1	vip_1	0	PULSE(-1.8 2 0 1ns 1ns 0.5s 1s)
*vin_1	vin_1	0	dc	0	ac	0.5

* Fuentes de corriente
m8_1 vg8_1 vg8_1 vss_1 vss_1 nmosg w=3.2e-06 l=1.6e-06
m5_1 vss_1 vg8_1 vs_1 vss_1 nmosg l=1.6U w=3.2U AS=14.72P AD=18.304P PS=12.32U PD=13.6U
m7_A_1 vo_1 vg8_1 vss_1 vss_1 nmosg l=1.6U w=3.8U AS=18.304P AD=28.48P PS=13.6U PD=17.467U
m7_B_1 vo_1 vg8_1 vss_1 vss_1 nmosg l=1.6U w=3.8U AS=28.48P AD=18.304P PS=17.467U PD=13.6U
m7_C_1 vo_1 vg8_1 vss_1 vss_1 nmosg l=1.6U w=3.8U AS=28.48P AD=18.304P PS=17.467U PD=13.6U
m7_D_1 vo_1 vg8_1 vss_1 vss_1 nmosg l=1.6U w=3.8U AS=18.304P AD=28.48P PS=13.6U PD=17.467U

* Par diferencial
m3_A_1 vg3_1 vg3_1 vdd_1 vdd_1 pmosg l=1.6U w=4.4U AS=22.773P AD=22.937P PS=19.2U PD=13.657U
m3_B_1 vg3_1 vg3_1 vdd_1 vdd_1 pmosg l=1.6U w=4.4U AS=22.937P AD=22.773P PS=13.657U PD=19.2U
m3_C_1 vg3_1 vg3_1 vdd_1 vdd_1 pmosg l=1.6U w=4.4U AS=22.773P AD=22.937P PS=19.2U PD=13.657U
m3_D_1 vg3_1 vg3_1 vdd_1 vdd_1 pmosg l=1.6U w=4.4U AS=22.937P AD=22.773P PS=13.657U PD=19.2U
m4_A_1 vod_1 vg3_1 vdd_1 vdd_1 pmosg l=1.6U w=4.4U AS=22.937P AD=23.947P PS=13.657U PD=19.733U
m4_B_1 vod_1 vg3_1 vdd_1 vdd_1 pmosg l=1.6U w=4.4U AS=23.947P AD=22.937P PS=19.733U PD=13.657U
m4_C_1 vod_1 vg3_1 vdd_1 vdd_1 pmosg l=1.6U w=4.4U AS=22.937P AD=23.947P PS=13.657U PD=19.733U
m4_D_1 vod_1 vg3_1 vdd_1 vdd_1 pmosg l=1.6U w=4.4U AS=23.947P AD=22.937P PS=19.733U PD=13.657U
m1_A_1 vg3_1 vo_1 vs_1 vss_1 nmosg l=1.6U w=4U AS=22.773P AD=14.72P PS=19.2U PD=12.32U
m1_B_1 vg3_1 vo_1 vs_1 vss_1 nmosg l=1.6U w=4U AS=14.72P AD=22.773P PS=12.32U PD=19.2U
m2_A_1 vod_1 vip_1 vs_1 vss_1 nmosg l=1.6U w=4U AS=14.72P AD=23.947P PS=12.32U PD=19.733U
m2_B_1 vod_1 vip_1 vs_1 vss_1 nmosg l=1.6U w=4U AS=23.947P AD=14.72P PS=19.733U PD=12.32U

* Etapa de salida
m6_1_1 vo_1 vod_1 vdd_1 vdd_1 pmosg l=1.6U w=8U AS=28.48P AD=22.937P PS=17.467U PD=13.657U
m6_2_1 vo_1 vod_1 vdd_1 vdd_1 pmosg l=1.6U w=8U AS=22.937P AD=28.48P PS=13.657U PD=17.467U
m6_3_1 vo_1 vod_1 vdd_1 vdd_1 pmosg l=1.6U w=8U AS=28.48P AD=22.937P PS=17.467U PD=13.657U
m6_4_1 vo_1 vod_1 vdd_1 vdd_1 pmosg l=1.6U w=8U AS=22.937P AD=28.48P PS=13.657U PD=17.467U
m6_5_1 vo_1 vod_1 vdd_1 vdd_1 pmosg l=1.6U w=8U AS=28.48P AD=22.937P PS=17.467U PD=13.657U
m6_6_1 vo_1 vod_1 vdd_1 vdd_1 pmosg l=1.6U w=8U AS=22.937P AD=28.48P PS=13.657U PD=17.467U
m6_7_1 vo_1 vod_1 vdd_1 vdd_1 pmosg l=1.6U w=8U AS=28.48P AD=22.937P PS=17.467U PD=13.657U
m6_8_1 vo_1 vod_1 vdd_1 vdd_1 pmosg l=1.6U w=8U AS=22.937P AD=28.48P PS=13.657U PD=17.467U
m6_9_1 vo_1 vod_1 vdd_1 vdd_1 pmosg l=1.6U w=8U AS=28.48P AD=22.937P PS=17.467U PD=13.657U
m6_10_1 vo_1 vod_1 vdd_1 vdd_1 pmosg l=1.6U w=8U AS=22.937P AD=28.48P PS=13.657U PD=17.467U
m6_11_1 vo_1 vod_1 vdd_1 vdd_1 pmosg l=1.6U w=8U AS=28.48P AD=22.937P PS=17.467U PD=13.657U
m6_12_1 vo_1 vod_1 vdd_1 vdd_1 pmosg l=1.6U w=8U AS=22.937P AD=28.48P PS=13.657U PD=17.467U
m6_13_1 vo_1 vod_1 vdd_1 vdd_1 pmosg l=1.6U w=8U AS=28.48P AD=22.937P PS=17.467U PD=13.657U
m6_14_1 vo_1 vod_1 vdd_1 vdd_1 pmosg l=1.6U w=8U AS=22.937P AD=28.48P PS=13.657U PD=17.467U
m6_15_1 vo_1 vod_1 vdd_1 vdd_1 pmosg l=1.6U w=8U AS=28.48P AD=22.937P PS=17.467U PD=13.657U
m6_16_1 vo_1 vod_1 vdd_1 vdd_1 pmosg l=1.6U w=8U AS=22.937P AD=28.48P PS=13.657U PD=17.467U
m6_17_1 vo_1 vod_1 vdd_1 vdd_1 pmosg l=1.6U w=8U AS=28.48P AD=22.937P PS=17.467U PD=13.657U
m6_18_1 vo_1 vod_1 vdd_1 vdd_1 pmosg l=1.6U w=8U AS=22.937P AD=28.48P PS=13.657U PD=17.467U
m6_19_1 vo_1 vod_1 vdd_1 vdd_1 pmosg l=1.6U w=8U AS=28.48P AD=22.937P PS=17.467U PD=13.657U
m6_20_1 vo_1 vod_1 vdd_1 vdd_1 pmosg l=1.6U w=8U AS=22.937P AD=28.48P PS=13.657U PD=17.467U

* condensadores
Cc_1 vod_1 vo_1 8.2239999999999995e-13
Cl_1 vo_1 0 10p



* modelos para tecnología 0.8u < l < 200u 10u < w < 10000u  Vdd=2.5V (Allen)
* lambda cambia de acuerdo con la longitud del canal
* nmOS: lambda=0.04 para l=1u y lambda=0.01 para l=2u
* pmOS: lambda=0.05 para l=1u y lambda=0.01 para l=2u

.model nmosg nmos level=2
+ vto = 0.7 kp = 110e-6 gamma = 0.4 phi = 0.7
+ tox = 14e-9 cj = 770e-6 cjsw = 380e-12 mj = 0.5 mjsw = 0.38
+ cgso = 220e-12 cgdo = 220e-12 cgbo = 700e-12
+ lambda = 0.01

.model pmosg pmos level=2
+ vto = -0.7 kp = 50e-6 gamma = 0.57 phi = 0.8
+ tox = 14e-9 cj = 560e-6 cjsw = 350e-12 mj = 0.5 mjsw = 0.35
+ cgso = 220e-12 cgdo = 220e-12 cgbo = 700e-12
+ lambda = 0.01

.control
set temp = 27
set tnom = 27
set color0 =white
set color1=black
op
show all

*Transitorio
tran .000000001s .0000005s
plot v(vo_1) v(vip_1)
.endc